【裁判字號】    99,消債清,1
【裁判日期】    990203
【裁判案由】    清算事件
【裁判全文】
臺灣臺中地方法院民事裁定             99年度消債清字第1號
聲請人即債務人  廖采甄
債權人  玉山商業銀行股份有限公司
法定代理人  壬○○
代  理  人  丁○○
債權人  萬泰商業銀行股份有限公司
法定代理人  寅○○
債權人  台北富邦商業銀行股份有限公司
法定代理人  己○○
債權人  臺灣新光商業銀行股份有限公司
法定代理人  乙○○
債權人  中國信託商業銀行股份有限公司
法定代理人  辛○○○○
債權人  聯邦商業銀行股份有限公司
法定代理人  丙○○
債權人  戊○(台灣)商業銀行股份有限公司
法定代理人  甲○○
債權人  慶豐商業銀行股份有限公司
法定代理人  子○○
債權人  庚○○
債權人  中華電信股份有限公司台灣南區電信分公司
法定代理人  丑○○
債權人  癸○○○○○○○
上列當事人因消費者債務清理事件聲請清算，本院裁定如下：
    主  文
聲請人即債務人廖采甄自中華民國99年2月4日上午10時起開始清
算程序，並同時終止清算程序。
    理  由
一、按法院開始清算程序之裁定，應載明其年、月、日、時，並
    即時發生效力；債務人之財產不敷清償清算程序之費用時，
    法院應裁定開始清算程序，並同時終止清算程序，消費者債
    務清理條例第83條第1項、第85條第1項分別定有明文。
二、本件聲請人即債務人主張：其不能清償債務情事，前已提出
    債權人清冊，以書面向最大債權金融機構請求共同協商債務
    清償方案，惟協商不成立，其又未經法院裁定開始更生程序
    或許可和解或宣告破產，爰向本院聲請清算等語。經查：聲
    請人即債務人所主張之上開事實，業據提出債權人清冊、財
    產及收入狀況說明書、財團法人金融聯合徵信中心當事人查
    詢個人資料(信用報告)回覆書、稅捐機關96年、97年度各類
    所得及財產資料清單及前置協商不成立通知書等影本附卷為
    證，此外，本件又查無聲請人即債務人有消費者債務清理條
    例第6條第3項、第8條或第82條第2項所定駁回清算聲請之事
    由存在，則聲請人即債務人聲請清算，應屬有據。再查，依
    據聲請人即債務人所提財產及收入狀況說明書所載，其財產
    僅有19 96年出廠之自用小客車及1999年出廠之機車各一輛
    ，而依據行政院公告自用小客車之耐用年限為5年、機車之
    耐用年限為3年，該聲請人即債務人使用該自用小客車及機
    車分別達14年及11年之久，應無多大殘值，再參酌本件清算
    程序之規模，堪認聲請人即債務人之財產應不敷清償清算程
    序之費用，爰依上開規定裁定開始本件清算程序，並同時終
    止清算程序。
中    華    民    國    99    年    2     月    3     日
                    臺灣臺中地方法院民事庭
                            法      官
上為正本係照原本作成
開始清算程序之裁定不得抗告，如不服同時終止清算程序之裁定
，應於裁定送達後10日內，以書狀向本院提出抗告，並繳納抗告
費新臺幣1千元。
中    華    民    國    99    年    2     月    3     日
                            書  記  官

司法院資訊處製作；財團法人民間司法改革基金會備份。
